# 20192019 年考试题答案的疑问

提问人：gong2816 时间：2020-11-15 17:33:52
请教版主，下面是 2019 年考试题答案：
根据甲公司发行优先股的募集说明书，本次发行优先股的票面股息率为5%；甲公司在有可分配利润的情况下，可以向优先股股东派发股息；在派发约定的优先股当期股息前，甲公司不得向普通股股东分配股利；除非股息支付日前 12 个月发生甲公司向普通股股东支付股利等强制付息事件，甲公司有权取消支付优先股当期股息，且不构成违约；优先股股息不累积；优先股股东按照约定的票面股息率分配股息后，不再同普通股股东一起参加剩余利润分配；
甲公司有权按照优先股票面金额加上当期已决议支付但尚未支付的优先股股息之和赎回并注销本次发行的优先股；
本次发行的优先股不设置投资者回售条款，也不设置强制转换为普通股的条款；甲公司清算时，优先股股东的清偿顺序劣后于普通债务的债权人，但在普通股股东之前。
甲公司根据相应的议事机制，能够自主决定普通股股利的支付。
要求 3 ：
根据资料三，判断甲公司发行的优先股是负债还是权益工具，说明理由，并编制发行优先股的会计分录。
【答案】
甲公司发行的优先股应划分为权益工具。
理由：
（ 1 ）由于本次发行的优先股不设置投资者回售条款,甲公司能够无条件避免赎回优先股并交付现金或其他金融资产的合同义务；
（ 2 ）由于甲公司有权取消支付优先股当期股息,甲公司能够无条件避免交付现金或其他金融资产支付股息的合同义务；
（ 3 ）在发生强制付息事件的情况下,甲公司根据相应的议事机制能够决定普通股股利的支付，因此也就能够无条件避免交付现金或其他金融资产支付股息的合同义务。
借：银行存款　　　　　　　　　97 000
贷：其他权益工具　　　　　　　　　　　97 000
我的疑问是：
甲公司清算时，优先股股东的清偿顺序劣后于普通债务的债权人，但在普通股股东之前。此条件并不满足“发行方仅在清算时才有义务向另外一方按比例交付其净资产的金融工具”中“该金融工具所属类别次于所有工具类别”的条件，为何还能作为权益工具核算？

回答人：chenyiwei
发行方仅在清算时才有义务向另外一方按比例交付其净资产的金融工具”中“该金融工具所属类别次于所有工具类别”的条件，仅针对《企业会计准则第 37 号——金融工具列报》第三章中所指的特殊金融工具，在判断这些特殊金融工具能否在发行方自身报表中列作权益时，需要考虑该因素。但优先股自身直接符合权益工具定义，不是根据第三章的特殊规定将符合金融负债定义的工具人为指定为权益，所以无需考虑你所说的这条规定。